【裁判字號】    97,交上訴,46
【裁判日期】    970912
【裁判案由】    公共危險等
【裁判全文】
臺灣高等法院刑事判決                97年度交上訴字第46號
    上  訴  人
    即  被  告  己○○
                        5樓
    選任辯護人  陳志勇  律師
上列上訴人因公共危險等案件，不服臺灣板橋地方法院96年度交
訴字第111 號，中華民國97年2 月1 日第一審判決（起訴案號：
臺灣板橋地方法院檢察署95年度偵字第25653 號）提起上訴，判
決如下：
    主      文
原判決撤銷。
己○○無罪。
    理      由
壹、起訴事實：
一、己○○於民國95年9 月9 日21時許，騎乘KVI-747 號牌機車
    ，沿臺北縣蘆洲市○○街由西向東往中正路方向行駛。同日
    21時50分許，行經臺北縣蘆洲市○○街98號前，應注意車前
    狀況，且依當時情形，並無不能注意的情況，竟疏未注意而
    撞及前方的行人戊○○，致戊○○下背挫傷。
二、己○○知悉駕車與戊○○發生碰撞，雖下車察看，但未待救
    護車或警察到現場處理，也未將姓名及聯絡方式告知戊○○
    ，即駛離現場。
三、經路人記下車牌號碼提供予戊○○，循線查獲上情。因認己○○涉犯刑法第185-4 條、第284 條第1 項肇事遺棄罪嫌、
    過失傷害罪嫌。
貳、被告及辯護人對於卷證的證據能力，均表示無意見。
參、本院認定被告犯罪不能證明，理由如下：
一、被告己○○堅決否認涉嫌如上犯行，辯稱：95年6 月間，固
    然曾經向台北市○○○路○ 段100-1 號永星車業公司（下稱
    永星車行）員工「阿清」購買1 輛KVI-747 號牌機車；但不
    數日，即由被告的兒子將前述機車退還「阿清」。之後有關
    過戶的程序均由「阿清」處理。被告對於本案交通事故並不
    知情等語。
二、經查「阿清」確有其人，名為「乙○○」，於本院審理結證
    ：
    「永星車行的客戶陳林宏向永星車行買了KVI-747 號牌機車
    ，騎了一個多月之後，陳林宏要再把該機車賣回給永星車行
    ，但車行不願意買回。因為當時車子是我負責賣出，為了客
    戶圓滿，我就私下買下該車。我在辦理過戶的時候，因為沒
    帶證件，所以登記在好朋友張志和（已更名為『丁○○』）
    名下。KVI-747 號牌機車之後賣給被告己○○。」
    「KVI-747 號牌機車賣給被告己○○，被告說要辦理分期；
    但車子牽回去之後，大約過了10來天就說不要了，就把車子
    還給我。但是我忘了向己○○索取影印的身分證資料，所以
    後來無法辦理過戶。之後都找不到己○○。」
    「（己○○將KVI-747 號牌機車還給我之後）剛開始由我自
    己使用，後來丙○○介紹他的朋友向我買KVI-747 號牌機車
    ，可是無法辦理過戶。」（本院123-124）
三、證人丙○○於本院結證：
    「我介紹甲○○向乙○○買KVI-747 號牌機車。車子是乙○○交給我，我再交給甲○○。錢則由甲○○交給我，我再轉
    交給乙○○。總共是新台幣1 萬多元，包括過戶、保險費用
    。我有叫甲○○把身分證件拿給乙○○辦理過戶，可是有沒
    有過戶我不知道。」
    「甲○○是我小學同學，也是鄰居，與我同年紀，49年次。
    聽說他有好幾次機車酒駕事件，機車前後被警察扣走了5 、
    6 台，所以他才請我（介紹）買這台中古機車。」（本院
    125）
四、證人甲○○經傳喚未到庭；經員警前往拘提，發現已人去樓
    空，住屋已轉賣他人，正整修中。有臺北縣政府警察局蘆洲
    分局97年8 月11日北縣警蘆刑字第970029237 號函暨報告書
    、現場照片可憑（本院178-182） 。
    但經依證人丙○○的證述，函詢臺北市交通事件裁決所、交
    通部公路總局臺北區監理所、臺北縣政府警察局、交通部公
    路總局臺北區監理所蘆洲監理站，獲函覆，甲○○確實曾有
    多次交通違規及酒駕紀錄；尤其，95年11月6 日23時28分，
    吊扣銷中案禁駛的甲○○仍駕駛本案KVI-747 號牌機車，於
    臺北縣三重市○○路、自強路口，酒後（酒精測試值0.30毫
    克）無照駕駛。有臺北市交通事件裁決所97年7 月18日北市
    裁管字第9738933400號函暨違規查詢報表、交通部公路總局
    臺北區監理所97年7 月21日、97年7 月30日北監營字第
    970033637 號、北監自字第971007099 號函暨違規查詢報表
    、臺北縣政府警察局97年7 月29日北縣警交字第970094630
    號函暨違規查詢報表、交通部公路總局臺北區監理所蘆洲監
    理站97年8 月4 日北監蘆三字第976004142 號函暨舉發違反
    道路交通管理事件通知單5 張及本院公務電話查詢紀錄表可
    憑（本院154-155 、157-159 、164-175） 。
    證實證人乙○○、丙○○的證言信而有徵，可以採信。因此
    ，本案行為人應是甲○○的事實，可以認定。
五、被告己○○上訴否認犯罪，有理由，應由本院撤銷改判，諭
    知被告己○○無罪。
    犯罪嫌疑人甲○○，年籍詳卷，應依刑事訴訟法第241 條義
    務告發。
肆、適用法律：
    刑事訴訟法第369 條第1 項前段、第364 條、第301 條第1
    項。
中    華    民    國    97    年    9     月    12    日
                  刑事第六庭  審判長法  官  林堭儀
                                    法  官  陳玉雲
                                    法  官  郭豫珍
以上正本證明與原本無異。
如不服本判決，應於收受送達後十日內向本院提出上訴書狀，其
未敘述上訴之理由者並得於提起上訴後十日內向本院補提理由書
（均須按他造當事人之人數附繕本）。
                                    書記官  胡勤義
中    華    民    國    97    年    9     月    16    日


司法院資訊處製作；財團法人民間司法改革基金會備份。
